臺灣高等法院刑事裁定
109年度聲字第4234號
聲  請  人  林明飛



選任辯護人  俞百羽律師(法扶律師)  
上列聲請人即被告因毒品危害防制條例等案件（本院109年度上
訴字第3734號），聲請撤銷羈押，本院裁定如下： 
    主  文
聲請駁回。
    理  由
一、聲請意旨略以：聲請人即被告林明飛自白犯罪經第一審判決
    ，已無滅證必要，雖遭判處有期徒刑10年，亦無逃亡跡象，
    復經法律扶助基金會認定無資產，始得無償聘請法扶律師，
    欠缺逃亡資金，更無逃亡之虞，原裁定以重罪伴隨高度逃亡
    風險為由裁定羈押，顯與司法院釋字第665號解釋「不得以
    重罪為唯一羈押理由」之意旨相悖，應認本案已無羈押必要
    ，且為人權保障及法治國家發展考量，應撤銷羈押另為其他
    適法裁定等語。　　
二、為保障被告人身自由權，刑事訴訟法第107條第1項固規定，
    羈押於其原因消滅時，應即撤銷羈押，將被告釋放；惟法院
    對於被告羈押與否之審查，除有同法第114條各款規定不得
    駁回聲請停止羈押之事由外，應按照訴訟進行程度及其他一
    切情事斟酌認定。再所謂羈押必要性，係由法院就具體個案
    ，依職權衡酌是否有非予羈押顯難保全證據或難以遂行訴訟
    程序者為依據，法院在不違背通常生活經驗之定則或論理法
    則時，依法具有審酌認定之職權。
三、經查：
  ㈠本案被告涉犯毒品危害防制條例第4條第1項、第2項之販賣第
    一 級、第二級毒品等罪，業據其於原審及本院審判程序中
    供承在卷，並有證人顧承祥、陳崇佑、張志翔等人之供述，
    及卷附通訊軟體對話紀錄、扣案毒品與毒品成分鑑定書可憑
    ，足認被告之犯罪嫌疑重大。又其所犯為死刑、無期徒刑、
    最輕本刑5年以上有期徒刑之罪，復經原審判處罪刑，並定
    應執行有期徒刑10年在案，良以重罪常伴有逃亡之高度可能
    ，係趨吉避凶、脫免刑責、不甘受罰之基本人性，被告受此
    重刑諭知，客觀上增加畏罪逃亡之動機，倘最後結果非其所
    願，亦難期待被告服膺判決，而有逃亡之虞。故為確保審判
    之順利進行及日後刑之執行，當有羈押之必要。
  ㈡被告販賣毒品乃煙毒禍害來源之一，流毒所及，非僅害及他
    人生命、身體、健康，併及於社會、國家法益之侵害，經權
    衡國家刑事司法權之有效行使、社會秩序及公共利益、被告
    人身自由之私益與防禦權受限制之程度，認對被告維持羈押
    處分亦屬適當、必要，且合乎比例原則。
　㈢被告、辯護人以被告供認犯罪，且無資金可供逃亡等語，主
    張被告不具逃亡動機，亦無逃亡之虞等語，並不可採，已如
    前述。其主張被告經判決在案，無滅證必要，並請考量被告
    家庭因素部分，則與前開羈押原因與必要性之判斷無涉，均
    併敘明。
四、綜上所述，本院審酌全案相關事證、訴訟進行程度及其他一
    切情事，認被告確具刑事訴訟法第101條第1項第1款、第3款
    之羈押原因及必要性，並斟酌命被告具保、責付或限制住居
    等侵害較小之手段，均不足以確保審判或執行程序之順利進
    行等情，復查無其他法定撤銷羈押之事由，或有刑事訴訟法
    第114條各款所列情形，自無從據以撤銷羈押或以具保、限
    制住居代替羈押。因認本件聲請為無理由，應予駁回。
據上論斷，依刑事訴訟法第220條，裁定如主文。　　
中　　華　　民　　國　　109 　年　　11　　月　　23　　日
                  刑事第六庭    審判長法　官    劉方慈
                                      法　官    許曉微
                                      法　官    朱嘉川
以上正本證明與原本無異。
如不服本裁定，應於收受送達後五日內向本院提出抗告狀。
                                      書記官    陳韻如
中　　華　　民　　國　　109 　年　　11　　月　　23　　日